【裁判字號】    99,訴,1876
【裁判日期】    991228
【裁判案由】    損害賠償
【裁判全文】
臺灣高雄地方法院民事判決              99年度訴字第1876號
原      告  張陳秀菊
訴訟代理人  陳魁元律師
被      告  張瑞興
            張家榮
共      同
訴訟代理人  黃東璧律師
上列當事人間請求損害賠償事件，本院於民國99年12月14日言詞
辯論終結，判決如下：
    主  文
原告之訴及假執行之聲請均駁回。
訴訟費用由原告負擔。
    事實及理由
一、原告主張：伊與被告張瑞興、張家榮父子原為鄰居，兩造於
    民國98年2 月間，因停車問題發生糾紛。詎被告因此心生不
    滿，竟自98年4 月27日起至同年6 月6 日止，於凌晨零時至
    4 時之間，敲打兩造房屋2 樓及3 樓之共同牆壁，並於98年
    9 月11日21時許，故技重施，致干擾伊之睡眠長達40餘日，
    而共同侵害伊之身體健康。爰依民法第195 條之規定，請求
    被告賠償精神慰撫金新臺幣（下同）700,000 元等語。並聲
    明：(一)被告應連帶給付原告700,000 元，及自起訴狀繕本送
    達翌日起至清償日止，按週年利率百分之五計算之利息。(二)
    原告願供擔保請准宣告假執行。
二、被告則以：其等未曾為原告所主張之侵權行為，縱使有該等
    行為，亦否認原告受有非財產上之損害及侵權行為與損害間
    之因果關係。又如原告主張為真實，其精神慰撫金亦屬過高
    等語，資為抗辯。並聲明：(一)原告之訴駁回。(二)如受不利判
    決，願供擔保請准宣告免為假執行。
三、本件兩造爭執之處在於，被告有無於上開時間，敲打兩造房
    屋之共同牆壁，影響原告睡眠，而侵害原告之身體健康，致
    原告受有精神上損害？茲詳述如下：
    按當事人主張有利於己之事實，就其事實負舉證責任，民事
    訴訟法第277 條定有明文。本件原告主張被告有上開共同侵
    權行為，受有精神上之損害，為被告所否認，自應由原告依
    上開舉證責任分配之規定，就此有利於己之事實，負舉證之
    責任。就此，原告提出錄音光碟，請求訊問證人即原告之子
    、孫及女婿等人，並聲請調閱報案紀錄等資為證明。惟查：
  (一)原告固陳稱被告於98年6 月1 日凌晨敲打牆壁，而請原告之
    子張志榮報警，惟警員到場時，被告即停止敲打云云。然經
    本院調閱該次報案紀錄，原告之報案時間係在當日16時43分
    ，有高雄縣政府警察局新甲派出所受理各類案件紀錄表、受
    理案件登記表等在卷可稽（見本院卷第49、50頁）。原告報
    案時間既在當日16時43分，即無原告所陳稱警員於當日凌晨
    到場後，被告即行停止敲打等情事，是原告所述，顯非真實
    ，則原告陳稱被告於當日凌晨敲打牆壁云云，亦難採信。另
    上開受理各類案件紀錄表雖記載：「報案人稱於98年5 月10
    日起至6 月1 日止，約3 至4 天1 次遭鄰居敲打牆壁，每次
    約在凌晨時敲打，致無法入眠，故至本所報案，登記備查」
    等文句，然此亦僅得證明原告報案之紀錄，並無法證明原告
    主張被告有敲打牆壁之侵權行為。
  (二)再者，原告主張被告自98年4 月27日起至同年6 月6 日止，
    多次敲打牆壁致影響伊睡眠長達40餘日云云。惟查，依上開
    受理各類案件紀錄表，原告於報案時陳述被告係3 至4 天敲
    打1 次，若為真實，則其影響睡眠之日數，應僅10餘日，亦
    與原告起訴狀所載影響伊睡眠長達40餘日不符，是原告上開
    主張，亦難信為真實。
  (三)原告另主張被告於同年6 月6 日重施故技，亦於警員到場時
    ，停止敲打云云。經查，原告並無於是日報警之紀錄，此有
    高雄縣政府警察局鳳山分局99年10月28日高縣鳳警偵字第
    0990017354號函附卷可憑（見本院卷第44頁）。是原告所陳
    ，亦非可採。
  (四)原告固陳稱被告於98年9 月11日21時許，再為相同之侵權行
    為，經伊報警而無所獲云云，固與高雄縣政府警察局指揮中
    心受理110 報案紀錄單所載相符，有該紀錄單在卷可佐（見
    本院卷第46頁）。然既經警查無結果，即無法證明被告有何
    侵權行為。
  (五)又原告雖主張被告於98年6 月1 日及同年月6 日敲打牆壁，
    有證人即原告之子張志榮及原告之孫張頌謙可資證明，因而
    聲請訊問該等證人。惟原告於同年6 月1 日，係於當日16時
    43分報案，與其陳稱於當日凌晨委由張志榮報案云云，已有
    不合，業入前述；另原告並無於同年月6 日之報案紀錄，均
    如前所述。是被告是否有於上開日期為原告所主張之侵權行
    為，已有疑問，縱認該等證人曾聽聞當時敲打牆壁之聲音，
    亦難證明係被告親自所為。是原告聲請訊問該等證人，並無
    必要。同理，原告聲請訊問證人吳俊億以資證明被告於同年
    9 月11日敲打牆壁之事實，亦無必要性，附此敘明。
  (六)至原告固提出上開錄音光碟，惟該錄音光碟僅得證明敲打牆
    壁之聲音，並無法證明係何人敲打，是該證物亦無法證明原
    告所主張之事實。
  (七)末查，原告迄今並未提出相關證據，譬如診斷證明書證明其
    確因被告敲打牆壁之行為，致其精神上受有損害之情，是此
    ，原告依侵權行為之法律關係，向被告請求損害賠償，實無
    理由。
四、綜上所述，本件原告並無法證明被告有故意敲打牆壁影響其
    睡眠之侵權行為，亦無法證明其確受有精神上之損害，則依
    舉證責任之規定，應認定原告主張並無理由，從而，原告依
    民法第195 條之規定，請求被告應連帶給付700, 000元，及
    自起訴狀繕本送達翌日起至清償日止，按週年利率百分之五
    計算之利息，為無理由，應予駁回。又原告之訴既經駁回，
    其所為假執行之聲請，即失所附麗，應併予駁回。
五、本件事證已臻明確，兩造其餘攻擊防禦方法及證據，經審酌
    後，核與本件結論，不生影響，爰不一一論列，附此敘明。
六、訴訟費用負擔之依據：民事訴訟法第78條。
中    華    民    國    99    年    12    月    28    日
                  民事第一庭  法  官張茹棻
正本係照原本作成。
如不服本判決，應於送達後20日內，向本院提出上訴狀並表明上
訴理由，如於本判決送達前提起上訴者，應於判決送達後10日內
補提上訴理由書（須附繕本）。
中    華    民    國    99    年    12    月    28    日
                               書記官林瑞標

司法院資訊處製作；財團法人民間司法改革基金會備份。
